Mael Avennec

Développeur Full-stack



En tant que développeur passionné par la programmation, mon parcours se focalise sur l'univers dynamique du développement web, les technologies backend et la conception de logiciels.

Âae Nationalité Langue 27 ans Anglais C1 Français

Permis Adresse B + véhicule personnel Lille, France

E-mail Portable

mael.avennec@hotmail.fr +33 6 83 02 80 23

Compétences

- Langages de programmation : Java, PHP, Python, Javascript, HTML, CSS
- Développement web : Spring, Node.js, Laravel
- · Bases de données : MySQL, Postgres SQL

Projets IT

Koddeur 2024 → Présent

Site portfolio personnel Stack: HTML, CSS, Javascript

Noclaymer 2020 → 2021

Boutique de vêtements de luxe Stack: PHP, Laravel, Javascript, SCSS, MySQL

Koaching 2019 → 2020

Site de coaching personnel Stack: PHP, Laravel, Javascript, SCSS, MySQL

Koppeto games 2018 → 2019

Site personnel de publication de jeux en ligne, codés en Javascript Stack: PHP, Javascript

Centres d'intérêts

- Sports: Football, Foot américain, Padel, Badminton
- Developpement : Projets personnels, concours de code, clash of code (codingame)
- · Montage video

Expériences professionnelles

Decathlon France Développeur back

12 Rue de la Centenaire, Croix

Sept 2020 → Présent

Développeur Java au sein d'une équipe gérant les fonctionnalités douanières

Ambassadeur GreenIT

Stack: Java, Spring, Github, PostgresSQL, ReactJS, Slack, Confluence, Jira, APIs

Decathlon USA LLC Ingénieur Logiciel

735 Market St., San Francisco

Avril 2019 → Septembre 2019

Participation à la conception et à l'implémentation de fonctionnalités clés pour les produits logiciels de l'entreprise.

Stack: JavaScript, NodeJS, GitHub, Postman, Heroku, Google BigQuery, GCP, Favro, GitBook, APIs

Decathlon USA LLC Ingénieur Logiciel

735 Market St., San Francisco

Avril 2019 -> Septembre 2019

Participation à la conception et à l'implémentation de fonctionnalités clés pour les produits logiciels de l'entreprise.

Stack:

Formations

Master en Ingénierie Informatique

Cité Scientifique, Villeneuve-d'Ascq

Université de Lille 2019 -> 2021

Licence en Ingénierie Informatique

Cité Scientifique. Villeneuve-d'Asca

Université de Lille 2019 -> 2021

Baccalauréat Scientifique

Place Léon Blum, Villeneuve-d'Ascq

Lycée Raymond Queneau

2012 -> 2015